【裁判字號】    97,易,40
【裁判日期】    970304
【裁判案由】    違反就業服務法
【裁判全文】
臺灣雲林地方法院刑事判決                97年度易字第40號
公  訴  人  臺灣雲林地方法院檢察署檢察官
被      告  甲○○
選任辯護人  王素玲律師
上列被告因違反就業服務法案件，經檢察官提起公訴（96年度偵
字第6329號），被告於準備程序中就被訴事實為有罪之陳述，經
本院告知簡式審判程序意旨，並聽取公訴人、被告之意見後，裁
定依簡式審判程序審理，判決如下：
    主  文
甲○○意圖營利而違反任何人不得媒介外國人非法為他人工作之
規定，處有期徒刑捌月。
    犯罪事實及理由
壹、程序事項：
    本件屬於刑事訴訟法第376 條第1 款所列案件，依同法第28
    4 條之1 規定得由受命法官獨任審理。又本件經被告甲○○
    於準備程序期日為有罪之陳述，而經本院裁定以簡式審判程
    序加以審理，則依據刑事訴訟法第273 條之2 、同法第159
    條第2 項之規定，不適用傳聞法則有關限制證據能力之相關
    規定；並得依同法第310 條之2 之準用同法第454 條之規定
    製作略式判決書，依法僅需記載犯罪事實、證據名稱及應適
    用之法條，並得以簡略方式為之，如認定之犯罪事實、證據
    及應適用之法條，與檢察官起訴書之記載相同者，得引用之
    ，合先敘明。
貳、實體事項：
一、構成犯罪事實：
    甲○○前因違反就業服務法案件，先經臺灣嘉義地方法院於
    民國91年7 月24日，以91年度易字第65號判處拘役30日，於
    91年9 月16日確定，於91年10月21日易科罰金執行完畢；又
    因違反就業服務法案件，經本院於96年8 月16日分別判處有
    期徒刑6 月，各減為有期徒刑3 月，並定應執行有期徒刑5
    月確定，甫於96年11月8 日易科罰金執行完畢。詎仍不知悔
    改，明知不得媒介外國人非法為他人工作，且知悉如附表所
    示之越南國籍人與印尼國籍人，分屬逃逸之外籍勞工或非法
    入境之外國人，竟意圖營利，基於媒介外國人非法為他人工
    作之犯意，自96年9 月25日起，提供其不知情友人位於雲林
    縣四湖鄉東洋調50之2 號處所，供外國人打工時居住，並以
    每人日薪新臺幣（下同）800 元，由甲○○抽取每人每日20
    0 元，餘600 元歸由附表編號1 至3 所示越南國籍人與印尼
    國籍人取得之方式，媒介附表編號1 至3 號之外國人至雲林
    縣境內各鄉鎮，從事農耕、養雞等工作。嗣於96年11月2 日
    上午9 時20分許，在雲林縣水林鄉○○村○○段福安宮土地
    公廟旁廢棄工寮，為警當場查獲越南籍之呂氏幸、段明俊（
    DOAN MINHTUAN） 後，循線前往雲林縣四湖鄉東洋調50之2
    號查獲印尼籍之阿米（即KASEMI）與AGUS SUMEDI ，始悉上
    情。
二、認定犯罪事實所憑之證據：
    上揭犯罪事實，業據證人呂氏幸、段明俊與AGUS SUMEDI 於
    警詢時證述明確，並有外勞居留資料查詢單─明細內容顯示
    畫面3 份（呂氏幸、段明俊與AGUS SUMEDI 部分）、指認照
    片與AGUS SUMEDI 之護照資料影本與外國人臨時入國許可申
    請書暨臨時停留許可證影本在卷可稽，並經被告甲○○於本
    院審理時坦承不諱，其自白又核與上開積極證據相符，足認
    被告確有媒介呂氏幸、段明俊與AGUS SUMEDI 至雲林縣境內
    各鄉鎮，從事農耕、養雞等工作之情形。本件事證明確，被
    告犯行應堪認定。
三、論罪科刑之理由：
    核被告甲○○所為，係犯就業服務法第64條第2 項意圖營利
    而違反同法第45條任何人不得媒介外國人非法為他人工作規
    定罪。爰審酌被告前已有2 次違反就業服務法案件，先後經
    法院判處如犯罪事實欄所示之罪刑確定，非但不知悛悔，反
    而一再利用逃逸外勞無任何投訴管道及懼怕遭警查獲之機會
    ，媒介外勞從事工作，從中獲利，漠視法律，及其犯後於警
    詢及偵查中仍矢口否認犯行，迄至本院審理時方坦承犯罪，
    犯後態度並非良好，難認已有相當悔悟等一切情狀，量處如
    主文所示之刑。至辯護人請求量處6 月以下有期徒刑，顯屬
    過輕，附此敘明。
四、適用之法律：
    (一)刑事訴訟法第273 條之1 第1 項、第284 條之1 、第299
      條第1 項前段。
    (二)就業服務法第45條、第64條第2 項。
    (三)刑法第11條前段。
本案經檢察官廖弼妍到庭執行職務。
中    華    民    國    97    年    3     月    4     日
                  刑事第二庭  法  官  廖淑華
以上正本證明與原本無異。
如不服本判決，應於判決收受後10日內，向本院提出上訴狀（須
附繕本）。
                              書記官  張菀純
中    華    民    國    97    年    3     月    4     日
附錄本案論罪科刑法條全文：
就業服務法第45條：（媒介外國人之禁止）
任何人不得媒介外國人非法為他人工作。
就業服務法第64條：
違反第45條規定者，處新臺幣10萬元以上50萬元以下罰鍰。五年
內再違反者，處1 年以下有期徒刑、拘役或科或併科新臺幣60萬
元以下罰金。
意圖營利而違反第45條規定者，處3 年以下有期徒刑、拘役或科
或併科新臺幣120 萬元以下罰金。
法人之代表人、法人或自然人之代理人、受僱人或其他從業人員
，因執行業務違反第45條規定者，除依前二項規定處罰其行為人
外，對該法人或自然人亦科處各該項之罰鍰或罰金。
附表：
┌──┬───────┬───┬─────┬─────┬────┬────┐
│編號│姓名與國籍    │來臺  │原僱主    │原工作地點│被告媒介│工作內容│
│    │              │原因  │          │          │工作日數│        │
├──┼───────┼───┼─────┼─────┼────┼────┤
│ 1  │呂氏幸        │監護工│衛碧華    │新竹縣北埔│自96年9 │棧板裝訂│
│    │              │      │          │鄉○○路16│月26日起│        │
│    │              │      │          │2 巷13號  │至11月1 │        │
│    │              │      │          │          │日止    │        │
├──┼───────┼───┼─────┼─────┼────┼────┤
│ 2  │DOAN MINH TUAN│營建業│臺灣高鐵軌│新竹縣竹北│自96年9 │棧板裝訂│
│    │（即段明俊）  │技工  │道工程-森 │市○○路90│月26日起│        │
│    │              │      │業營造股份│1 號      │至11月1 │        │
│    │              │      │有限公司  │          │日止    │        │
├──┼───────┼───┼─────┼─────┼────┼────┤
│ 3  │AGUS SUMEDI   │漁工偷│無        │不詳      │自96年10│養雞、農│
│    │（印尼籍人）  │渡入境│          │          │月25日起│耕等    │
│    │              │      │          │          │至11月1 │        │
│    │              │      │          │          │日止    │        │
└──┴───────┴───┴─────┴─────┴────┴────┘


司法院資訊處製作；財團法人民間司法改革基金會備份。
